臺灣臺中地方法院民事判決　　　　　　 100年度訴字第1341號
原　　　告　　永豐商業銀行股份有限公司
法定代理人　　邱正雄
訴訟代理人　　劉祈明
被　　　告　　陳茂應
兼訴訟代理人　陳惠玲
上列當事人間請求清償借款事件，本院於民國100年6月28日言
詞辯論終結，判決如下：
    主      文
被告應連帶給付原告新臺幣捌拾參萬柒仟肆佰伍拾捌元，及自民
國九十三年八月五日起至清償日止，按年息百分之五點三五計算
之利息，暨自民國九十三年九月六日起至清償日止，逾期在六個
月內者，按上開利率百分之十；逾期超過六個月者，按上開利率
百分之二十計算之違約金。
訴訟費用由被告連帶負擔。
    事實及理由
一、原告原名為華信商業銀行股份有限公司，前經主管機關核准
    更名為建華商業銀行股份有限公司，嗣再與台北國際商業銀
    行股份有限公司合併，並更名為永豐商業銀行股份有限公司
    等情，有財政部民國91年6月20日函、行政院金融監督管理
    委員會95年11月13日函在卷可憑，先予說明。
二、原告起訴主張：訴外人陳震朋於87年11月17日，邀同被告陳
    茂應、陳惠玲為連帶保證人，向原告借款新臺幣 (下同)4,8
    00,000元，約定借款利率採機動利率 (目前利率為年息5.35
    %)，債務人應按月攤還本息，若未依約履行，即喪失期限利
    而視為債務全部到期，且除按原訂利率計付利息外，並自逾
    期之日起6個月以內，依上開利率10%，逾期超過6個月部分
    ，則按上開利率20%計付違約金。詎陳震朋繳款至92年10月2
    0日止即未再依約繳納本息，迭經催討，仍未履行，依約已
    喪失期限利，視為債務全部到期。嗣經原告聲請本院以93年
    度執字第2494號強制執行拍賣陳震朋擔保爭借款而設定抵押
    權予原告之不動產，原告因此受償3,852,974元，惟迄尚有
    本金837,458元及如主文所示利息、違約金未受清償。被告
    陳茂應、陳惠玲為陳震朋之連帶保證人，為此，本於消費借
    貸及連帶保證之法律關係，訴請被告如數連帶給付。並聲明
    如主文所示。
三、被告陳茂應、陳惠玲抗辯：本件主債務人陳震朋為陳茂應之
    子、陳惠玲之兄，陳震朋已經過世，系爭貸款當時是由被告
    二人擔任連帶保證人，契約係被告二人親自簽名、用印、對
    保，但當初原告為何不通知我們陳震朋沒有繳貸款，就將房
    屋拍賣掉。並聲明：原告之訴駁回。
四、原告主張之事實，業據其提出房屋貸款約定書、利率基礎調
    整查詢單、本院93年度執字第2494號分配表為證，互核相符
    ，足認為真實。按稱消費借貸者，謂當事人一方移轉金錢或
    其他代替物之所有權於他方，而約定他方以種類品質、數量
    相同之物返還之契約；借用人應於約定期限內，返還與借用
    物種類、品質、數量相同之物；遲延之債務，以支付金錢為
    標的者，債權人得請求依法定利率計算之遲延利息，但約定
    利率較高者，仍從其約定利率；當事人得約定債務人於債務
    不履行時，應支付違約金，民法第474條第1項、第478條前
    段、第233條第1項、第250條第1項分別定有明文。次按保證
    債務之所謂連帶，係指保證人與主債務人負同一之債，對於
    債權人各負全部給付之責任，此就民法第272條第1項規定連
    帶債務之文義參照觀之甚明。故連帶保證與普通保證不同，
    縱使無民法第746條所揭示之情形，亦不得主張同法第745條
    關於先訴抗辯權之權利，有最高法院45年台上字第1426號判
    例之意旨可資參照。訴外人陳震朋向原告借款，並由被告二
    人為連帶保證人，而陳震朋尚積欠原告上述借款餘額未清償
    等事實屬實，業見上述。被告二人既坦認系爭借款連帶保證
    契約係其等親自簽立，其等就本件消費借貸債務即應負連帶
    清償之責，前開所辯內容與本件應負之清償責任無關。從而
    ，原告依消費借貸及連帶保證之法律關係，請求被告連帶給
    付如主文第一項所示之金額、利息及違約金，為有理由，應
    予准許。
五、本件事證已臻明確，兩造其餘之攻擊防禦方法及所提之證據
    ，經審酌後核與判決結果不生影響，爰毋庸一一論述，併此
    敘明。
六、據上論結，本件原告之訴為有理由，依民事訴訟法第78條、
    第85條第2項，判決如主文。
中    華    民    國    100    年    7    月    14    日
                  民事第二庭    法  官 蔡建興
以上正本係照原本作成。
如對本判決上訴，須於判決送達後20日內向本院提出上訴狀（須
附繕本）。如委任律師提起上訴者，應一併繳納上訴審裁判費。
中    華    民    國   100    年    7     月    14    日
                                書記官 楊金池